【裁判字號】    92,易,1143
【裁判日期】    921230
【裁判案由】    毒品危害防制條例
【裁判全文】
臺灣彰化地方法院刑事判決                        九十二年度易字第一一四三號
    公  訴  人  台灣彰化地方法院檢察署檢察官
    被      告  乙○○
右列被告因違反毒品危害防制條例案件，經檢察官提起公訴（九十二年毒偵字第二０
四九、二０五九號）及併案審理（九十二年度毒偵字第二五八二、二六二五號），有
刑事訴訟法第二百七十三條之一第一項之情形，本院裁定改依簡式審判程序審理判決
如左：
    主  文
乙○○連續施用第二級毒品，累犯，處有期徒刑拾月。扣案之安非他命壹包（毛重零
點柒公克），沒收銷燬之。扣案之玻璃吸管貳支及殘留安非他命之玻璃吸管壹支，均
沒收之。
    事  實
一、乙○○前因竊盜及施用毒品等案件，經本院於民國八十六年十月二十日，以八十
    六年度易字第一九二二號判處有期徒刑一年、四月，應執行有期徒刑一年三月確
    定，於八十七年八月十二日經假釋出獄，並於八十七年九月十八日因未經撤銷假
    釋，視為業已執行完畢。另因施用毒品案件，經依檢察官聲請本院以八十七年度
    毒聲字第二四九九號裁定送觀察、勒戒後，認無繼續施用毒品之傾向，由台灣彰
    化地方法院檢察署檢察官於八十八年一月十三日以八十七年度偵字第一一四五七
    號為不起訴處分確定。復因施用第二級毒品安非他命案件，經觀察、勒戒後，認
    有繼續施用毒品之傾向，先送強制戒治，此部分並經本院於八十八年十一月九日
    以八十八年度訴字第五二三號判處有期徒刑六月確定，嗣其受強制戒治期滿三月
    ，成效評定合格由戒治單位報經本院裁定停止戒治，所餘期間付保護管束，後再
    因施用毒品撤銷停止戒治，於八十九年十月二十一日強制戒治期滿。詎仍不知悔
    改，基於概括犯意，於九十二年六月三日至同年十月五日，在其位於彰化縣溪湖
    鎮○○里○○○路八六號之住處等地，以將第二級毒品安非他命置於玻璃管中用
    火燒烤吸食其煙之方式，連續施用安非他命多次，嗣為警分別於（一）九十二年
    六月三日十一時許，在彰化縣員林鎮○○路○段七八０號琥珀大賓館九樓九二０
    室；（二）九十二年六月十四日八時三十分許，在彰化縣員林鎮○○里○○街二
    十四號五樓之九室；（三）九十二年九月二十日二十時五十分許，在彰化縣大村
    鄉○村村○○街四十三號前查獲，並扣得其所有之安非他命一包（毛重０‧七公
    克）及玻璃吸管二支；（四）九十二年十月六日三時許，在彰化縣溪湖鎮中小企
    業銀行停車場前查獲，並扣得其所有之殘留安非他命之玻璃吸管一支。而乙○○
    經本院以九十二年度毒聲字第一七九八號裁定送強制戒治。
二、案經彰化縣警察局員林、二林分局報請台灣彰化地方法院檢察署檢察官偵查起訴
    ，並經彰化縣警察局員林、溪湖分局報請台灣彰化地方法院檢察署檢察官移送併
    辦。
    理  由
一、右揭犯罪事實，業據被告於警詢、偵訊、本院準備程序及審理時均坦承不諱，且
    其被查獲後為警採集之尿液，分別送請彰化縣衛生局檢驗結果，均呈甲基安非他
    命陽性反應，有彰化縣衛生局九十二年六月十六日煙檢字第九二一二一０號、九
    十二年六月二十日煙檢字第九二一二六二號、九十二年十月十三日煙檢字第九二
    一九六０號、九十二年十月十三日煙檢字第九二一九六三號煙毒尿液檢驗成績書
    共四紙在卷可參，而經警查獲之第二級毒品安非他命一包（毛重０‧七公克）及
    殘留安非他命之玻璃吸管一支，經鑑定結果亦均呈安非他命反應，有彰化縣警察
    局員林及溪湖分局查獲毒品危害防制條例毒品初步檢驗報告單各一紙附卷可稽，
    且有現場照片十三幀在卷可考，復有安非他命一包（毛重０‧七公克）、玻璃吸
    管二支及殘留安非他命之玻璃吸管一支扣案可資佐證，是被告之自白堪以採信。
    本件事證明確，被告上開犯行應堪認定。
二、又被告曾因施用毒品案件，經本院以八十七年度毒聲字第二四九九號裁定送觀察
    、勒戒後，認無繼續施用毒品之傾向，由台灣彰化地方法院檢察署檢察官於八十
    八年一月十三日以八十七年度偵字第一一四五七號為不起訴處分確定。復因施用
    第二級毒品安非他命案件，經觀察、勒戒後，認有繼續施用毒品之傾向，先送強
    制戒治，此部分並經本院於八十八年十一月九日以八十八年度訴字第五二三號判
    處有期徒刑六月確定，嗣其受強制戒治期滿三月，成效評定合格由戒治單位報經
    本院裁定停止戒治，所餘期間付保護管束，後再因施用毒品撤銷停止戒治，於八
    十九年十月二十一日強制戒治期滿等情，有台灣高等法院被告全國前案紀錄表、
    台灣彰化地方法院檢察署刑案資料查註紀錄表、本院八十八年度訴字第五二三號
    、八十九年度易字第九三一號刑事判決、九十二年度毒聲字第一七九八號刑事裁
    定、台灣彰化地方法院檢察署八十九年度毒偵字第二四一三、二五０六號起訴書
    等在卷可稽。被告顯係於前案施用毒品經裁定送強制戒治期滿，並經判刑確定後
    ，五年內再犯本件施用毒品之罪，應予依法論科。
三、核被告所為，係犯毒品危害防制條例第十條第二項之施用第二級毒品罪。被告持
    有第二級毒品之低度行為應為其施用之高度行為吸收，不另論罪，併予敘明。被
    告先後多次施用第二級毒品安非他命之犯行，時間緊接，所犯又係構成要件相同
    之罪名，顯係基於概括之犯意反覆為之，為連續犯，應依刑法第五十六條之規定
    論以一罪，並加重其刑。被告前因竊盜及施用毒品等案件，經本院於八十六年十
    月二十日，以八十六年度易字第一九二二號判處有期徒刑一年、四月，應執行有
    期徒刑一年三月確定，於八十七年八月十二日經假釋出獄，並於八十七年九月十
    八日因未經撤銷假釋，視為業已執行完畢，其受有期徒刑之執行完畢，五年內再
    犯本件有期徒刑以上之罪，為累犯，應依法加重其刑。爰審酌被告犯罪次數、施
    用之期間、動機、目的、方法、不知珍惜身體、犯罪所生危害，及犯後坦承犯行
    之態度等一切情狀，量處如主文所示之刑，以示懲處。至扣案之安非他命一包（
    毛重０‧七公克），屬第二級毒品，爰依毒品危害防制條例第十八條第一項前段
    之規定，沒收銷燬之。而扣案之玻璃吸管二支及殘留安非他命之玻璃吸管一支，
    為被告所有且供吸食安非他命之用，業據被告供承在卷，爰依刑法第三十八條第
    一項第二款之規定，均沒收之。
據上論斷，應依刑事訴訟法第二百七十三條之一第一項、第二百九十九條第一項前段
，毒品危害防制條例第十條第二項、第十八條第一項前段，刑法第十一條前段、第五
十六條、第四十七條、第三十八條第一項第二款，判決如主文。
本案經檢察官甲○○到庭執行職務。
中      華      民      國    九十二    年     十二     月     三十     日
                              臺灣彰化地方法院刑事第一庭
                                    法      官
右正本證明與原本無異。
如不服本判決，應於判決送達後十日內，向本院提出上訴狀( 須附繕本 )。
                                    法院書記官  黃當易
中      華      民      國    九十二    年     十二     月     三十     日


司法院資訊處製作；財團法人民間司法改革基金會備份。
